臺灣新竹地方法院刑事判決　　　　　　　　　　　　　九十一年度訴字第三一○號
　　公　訴　人　臺灣新竹地方法院檢察署檢察官
　　被　　　告　乙○○( 原名.
　　　　　　　　設桃園縣桃園市.
　　　　　　　　( 另案在臺灣武陵監獄執行中 )
　　指定辯護人　本院公設辯護人　林銘宏
右列被告因偽造有價證券案件，經檢察官提起公訴( 九十年度偵字第四○七三號 )，
本院判決如左：
    主  文
本件管轄錯誤，移送於臺灣臺東地方法院。
    理  由
一、按案件由犯罪地或被告之住所、居所或所在地之法院管轄，刑事訴訟法第五條第
    一項定有明文。所謂被告所在地，係指其身體所在之地，並以起訴時為標準，至
    其所在之原因，無論自由與強制，皆所不問( 最高法院八十七年度臺非字第三七
    ○號判決意旨參照 )。
二、公訴意旨略以：被告乙○○於民國八十四年十二月間，在桃園保齡球館外大門口
    處，拾獲丙○○所遭竊遺失之支票號碼一二七○九九號、新竹區中小企業銀行之
    空白支票一張( 侵占遺失物部分業已逾追訴權時效 )  並於八十五年三、四月間
    ，明知未得丙○○之授權或同意，竟意圖供行使之用，在上述空白支票上，偽填
    發票日期為八十五年四月十七日，金額為新臺幣( 下同 )六十萬元整後，交付於
    不知情之戊○○使用，足以生損害於丙○○，嗣戊○○於八十五年四月十七日提
    示上述已遭掛失止付之支票，始循線查悉上情，因而認被告涉犯刑法第二百零一
    條第一項、第二項之偽造有價證券罪嫌。
三、查本件被告乙○○住所係設於桃園縣桃園市○○里○○街六二巷三一弄一三號，
    除為起訴書所載明外，並經本院依職權向法務部戶役政連結作業系統查詢無訛，
    而起訴書雖未指被告意圖供行使之用，在上述空白支票上，偽填發票日期為八十
    五年四月十七日，金額為六十萬元有價證券，再持以交付於戊○○使用之地點，
    惟被告於本院調查時既否認其有偽造上述有價證券犯行，並辯稱其係將拾獲之上
    開空白支票於八十五年四月中旬丟棄在其友人丁○及戊○○同居之桃園市○○○
    街租屋處內垃圾筒等語，參以證人戊○○於本院調查時證述：被告係在桃園縣八
    德市○○路二七○號其男友丁○友人甲○○住處填寫上開支票之票面金額、日期
    後，當場在該處交付上開支票乙節，足見被告並無在本院轄區觸犯本件有價證券
    罪嫌。再者，被告於九十一年四月三日因違反毒品危害防制條例，即在臺灣武陵
    監獄執行，亦有在監在押資料表一份附卷可稽，則本件案件九十一年五月一日起
    訴時，被告身體所在之地，顯無在新竹縣( 市 )。是本件犯罪地或被告之住所、
    居所或所在地均非在本院轄區，揆諸首開說明，本院自無管轄權，檢察官誤向本
    院提起公訴，自有未合，應諭知管轄錯誤之判決。
據上論斷，應依刑事訴訟法第三百零四條，判決如主文。
中      華      民      國    九十一    年      八      月    二十二    日
                                    臺灣新竹地方法院刑事第一庭
                                        法  官  王佳惠
右正本證明與原本無異。
如不服本判決，應於判決送達後十日內向本院提出上訴狀( 應附繕本 )，上訴於臺灣
高等法院。
                                        書記官  江靜玲
中      華      民      國    九十一    年      八      月    二十三    日
